最高法院刑事判決　　　　　　　　　 111年度台上字第1414號
上　訴　人　張仁和
上列上訴人因違反毒品危害防制條例案件，不服臺灣高等法院高
雄分院中華民國110年11月17日第二審判決（110年度上訴字第75
0號，起訴案號：臺灣高雄地方檢察署109年度偵字第15072、150
68、21512號），提起上訴，本院判決如下：
    主  文
上訴駁回。
    理  由
一、按刑事訴訟法第377 條規定：上訴於第三審法院，非以判決
    違背法令為理由，不得為之。是提起第三審上訴，應以原判
    決違背法令為理由，係屬法定要件。如果上訴理由書狀並非
    依據卷內訴訟資料，具體指摘原判決不適用何種法則或如何
    適用不當，或所指摘原判決違法情事，顯與法律規定得為第
    三審上訴理由之違法情形不相適合時，均應認其上訴為違背
    法律上之程式，予以駁回。
二、本件原判決綜合全案證據資料，認定上訴人張仁和有其事實
    欄所載販賣第二級毒品甲基安非他命予王月裡共2 次之犯行
    ，因而維持第一審比較行為時及裁判時法律，適用最有利之
    規定，而依民國109 年1月15日修正前毒品危害防制條例第4
    條第2項規定，分別論處上訴人販賣第二級毒品各罪刑（共2
    罪，均累犯），並諭知相關沒收及追徵之判決，而駁回上訴
    人在第二審之上訴，已詳述認定犯罪事實所憑證據及認定之
    理由。
三、證據之取捨及事實之認定，均為事實審法院之職權，倘其採
    證認事並未違背證據法則，自不得任意指為違法而執為上訴
    第三審法院之適法理由。本件原判決係依憑證人王月裡所為
    不利於上訴人之指證，復參酌上訴人與王月裡電話談話之通
    訊監察譯文內容，暨扣案之上訴人所持用行動電話等證據資
    料，以及上訴人之供詞，詳加研判，而據以認定上訴人有本
    件販賣甲基安非他命予王月裡之犯行，已詳敘其採證認事之
    理由。並對上訴人所辯：因其向王月裡借新臺幣3,000 元，
    如附表一所示通訊監察譯文內容，係王月裡要其還錢，而內
    容所稱「便當」是指安眠藥，其當時並未前往事實欄所載地
    點與王月裡見面，亦未販賣毒品予王月裡云云，何以不足以
    採信，已斟酌卷內資料詳加指駁及說明。而原判決對於上開
    通訊監察譯文內容，如何得以作為上述王月裡不利於上訴人
    指證之補強佐證一節，闡述甚詳，要非僅憑王月裡之單一證
    言，或上訴人曾於原審準備程序之自白，即為上訴人不利認
    定。其論斷說明俱有前揭證據資料可稽，且不違背證據法則
    及論理法則，即屬事實審法院採證認事、判斷證據證明力職
    權之適法行使，自不能任意指摘為違法。上訴意旨置原判決
    前揭明確之論斷說明於不顧，猶持上開辯解，復爭執王月裡
    證詞及上開通訊監察譯文等相關證據之證明力，就其本件販
    賣甲基安非他命之事實，再事爭辯，並謂王月裡所為不利於
    上訴人之指證內容，違背經驗及論理法則，且其於原審準備
    程序因無奈及無助，始坦承本件犯行，原判決認定上訴人有
    販賣毒品犯行，顯有違誤云云，據以指摘原判決違法，依上
    述說明，自非適法之第三審上訴理由。
四、第三審為法律審，除有特別規定外，不為調查新證據。上訴
    人於上訴本院後，聲請調查證人陳曉菲、王月裡、「菊姐」
    、「三六叔」、「地板伯」、「阿霞姨」，及調閱原判決事
    實欄所載毒品交易地點之監視器、原審法院開庭之錄音錄影
    資料，本院自不予審酌。其餘上訴意旨，經核亦係就原審採
    證、認事職權之適法行使，及原判決已明確論斷說明之事項
    ，任意指摘為違法，或單純為事實上之爭執，暨其他不影響
    於判決結果之枝節問題，漫事爭論，難認已符合首揭法定之
    第三審上訴要件，依上說明，本件上訴為違背法律上之程式
    ，應予以駁回。
據上論結，應依刑事訴訟法第395條前段，判決如主文。
中    華    民    國   111    年    3     月    24    日
                  刑事第三庭審判長法  官  徐  昌  錦  
                                  法  官  林  恆  吉  
                                  法  官  周  政  達  
                                  法  官  江  翠  萍  
                                  法  官  林  海  祥  
本件正本證明與原本無異
                                  書記官
中    華    民    國   111    年    3     月    29    日